【裁判字號】    95,易,1680
【裁判日期】    951226
【裁判案由】    毒品危害防制條例
【裁判全文】
臺灣桃園地方法院刑事判決          95年度易字第1680號
公  訴  人  臺灣桃園地方法院檢察署檢察官
被      告  甲○○
上列被告因違反毒品危害防制條例案件，經檢察官提起公訴（95
年度毒偵字第3835號），經本院訊問被告後，被告自白犯罪，檢
察官聲請協商判決，經本院合議庭裁定由受命法官改依簡式審判
程序後為協商判決，本院判決如下：
    主  文
甲○○施用第二級毒品，累犯，處有期徒刑肆月，如易科罰金，
以新臺幣壹仟元折算壹日。又持有第一級毒品，累犯，處有期徒
刑肆月，如易科罰金，以新臺幣壹仟元折算壹日。扣案之第一級
毒品海洛因壹包（含包裝袋，淨重零點貳零公克、空包裝袋重零
點貳公克）沒收銷燬之。應執行有期徒刑陸月，如易科罰金，
以新臺幣壹仟元折算壹日。扣案之第一級毒品海洛因壹包（含包
裝袋，淨重零點貳零公克、空包裝袋重零點貳公克）沒收銷燬
之。
    事實及理由
一、犯罪事實：甲○○前因施用毒品案件，經本院以民國93年度
    訴字第545 號判處有期徒刑10月確定，94年7 月31日縮刑期
    滿執行完畢。又因施用毒品案件，經本院於民國87年10 月
    16日以87年度毒聲字第2246號裁定送觀察、勒戒後，認無繼
    續施用毒品傾向，經臺灣桃園地方法院檢察署檢察官於87年
    10月31日以87年度偵字第15511 號為不起訴處分確定；又因
    施用毒品案件，經本院裁定送觀察、勒戒後，認有繼續施用
    毒品傾向，再經本院以89年度聲字第5813號裁定送勒戒處所
    施以強制戒治，於90年2 月22日停止戒治付保護管束，嗣於
    90年9 月7 日交付保護管束期滿執行完畢。並經檢察官提起
    公訴，經本院以以89年度訴字第1389號判處有期徒刑7 月確
    定，詎仍不知悔改，未戒除毒癮，於前開強制戒執行完畢釋
    放後5 內，復基於施用第二級毒品甲基安非他命之犯意，於
    95年7 月8 日晚間7 時30分許，在桃園縣中壢市○○路某處
    ，以新臺幣2,000 元之代價向真實姓名年籍不詳之人購得數
    量不詳之第二級毒品甲基安非他命，並於同年月9 日下午某
    時許，以將甲基安非他命置於玻璃球製吸食器內，點火燃燒
    底部，吸食產生煙霧之方式，在桃園縣中壢市○○○路附近
    某土地公廟處，施用第二級毒品甲基安非他命1 次。另基於
    持有第一級毒品海洛因之犯意，明知海洛因係毒品危害防制
    條例所稱之第一級毒品，竟於95年7 月10日19時30分，在桃
    園縣中壢市○○路某處，以2,000 元之代價，向真實姓名年
    籍不詳綽號「阿草」之成年男子，購得第一級毒品海洛因1
    包（含包裝袋，淨重0.20公克、空包裝重0.23公克）後持有
    之。嗣於95年7 月10日20時許，為警在桃園縣中壢市後寮里
    後寮91號產業道路查獲，並扣得第一級毒品海洛因1 包（含
    包裝袋，淨重0.20公克、空包裝重0.23公克）。案經桃園縣
    政府警察局平鎮分局報告臺灣桃園地方法院檢察署檢察官偵
    查後起訴。
二、本件被告甲○○所犯為死刑、無期徒刑、最輕本刑3 年以上
    有期徒刑以外之罪或高等法院管轄第一審案件以外之罪，經
    被告於準備程序就被訴事實為有罪之陳述，經告知簡式審判
    程序之旨，並聽取被告及檢察官之意見後，經本院合議庭依
    刑事訴訟法第273 條之1 規定，裁定改依簡式審判程序，並
    由受命法官獨任審理，核先敘明。
三、證據：
  (一)被告甲○○於警詢、偵訊及本院審理時之自白。
  (二)證人袁明鋒於警詢中之證述。
  (三)臺灣尖端科技先進生技醫藥股份有限公司濫用藥物陽性尿
      液檢驗報告1 紙、桃園縣政府警察局平鎮分局搜索及扣押
      筆錄、刑案現場勘察紀錄表、勘察採證同意書、採尿人姓
      名對照表、扣押物品清單、檢體紀錄表各1 紙、法務部調
      查局鑑定通知書1 紙。
（四）扣案之第一級毒品海洛因1 包（含包裝袋，淨重0.20公克
      、空包裝重0.23公克）。
四、本件被告已認罪，經檢察官與被告於準備程序達成協商之合
    意，其合意內容為：被告施用第二級毒品部分，累犯，願受
    科處有期徒刑4 月，如易科罰金，以1,000 元折算1 日；持
    有第一級毒品，累犯，願受科處有期徒刑4 月，如易科罰金
    ，以1,000 元折算1 日；應執行有期徒刑6 月，如易科罰金
    ，以1,000 元折算1 日。經查，上開協商合意並無刑事訴訟
    法第455 條之1 第1 項所列情形之一，檢察官聲請改依協商
    程序而為判決，本院爰不經言詞辯論，於協商合意範圍內為
    協商判決。
五、附記事項：扣案之第一級毒品海洛因1 包（含包裝袋，淨重
    0.20公克、空包裝重0.23公克）（包裝袋因與毒品難以析離
    ，一併視為毒品）係屬查獲之第一級毒品，有法務部調查局
    調科壹字第08001156500 號鑑定通知書1 紙附卷可稽，應依
    毒品危害防制條例第18條第1 項前段規定，宣告沒收銷燬之
    。另送驗耗盡部分因已不存在，爰不併予宣告沒收銷燬之。
六、應適用之法條：刑事訴訟法第273 條之1 、第455 條之4 第
    2 項、第455 條之8 ，毒品危害防制條例第10條第2 項、第
    11條第1 項、第18條第1 項前段，刑法第11條前段、第51條
    第5 款、第47條第1項、第41條第1 項前段。
七、本判決除有刑事訴訟法第455 條之4 第1 項第1 款、第2 款
    、第4 款、第6 款、第7 款所定情形之一，或違反同條第2
    項規定者外，不得上訴。如有前述得上訴之情形，得自收受
    判決送達之日起10日內，向本院提出上訴書狀，上訴於第2
    審法院。
本案經檢察官柯怡如到庭執行職務
中    華    民    國    95    年    12    月     26   日
                      臺灣桃園地方法院刑事第五庭
                          法  官  陳月雯
證明以上正本與原本無異。
                          書記官  吳瓊英
中    華    民    國    96    年    1     月    2     日
附錄本案論罪科刑法條全文：
毒品危害防制條例第10條
施用第一級毒品者，處 6 月以上 5 年以下有期徒刑。
施用第二級毒品者，處 3 年以下有期徒刑。
毒品危害防制條例第11條
持有第一級毒品者，處3 年以下有期徒刑、拘役或新臺幣5 萬元
以下罰金。
持有第二級毒品者，處2 年以下有期徒刑、拘役或新臺幣3 萬元
以下罰金。
持有專供製造或施用第一、二級毒品之器具者，處1 年以下有期
徒刑、拘役或新臺幣1 萬元以下罰金。
持有毒品達一定數量者，加重其刑至二分之一，其標準由行政院
定之。


司法院資訊處製作；財團法人民間司法改革基金會備份。
